---
title: "UntitledTP2.Rmd"
output: pdf_document
date: "2024-04-08"
---

```{r load-library, echo=FALSE}
library(ggplot2)
library(here)
library(forcats)
library(palmerpenguins)
library(readxl)
```

```{r film-data,, echo=FALSE}
boxoffice <- data.frame(
  country = c("USA", "FRA", "UK", "IT"), # pays de production
  number = c(51, 45, 03, 01)             # nombre de films
)
```

```{r temp-head, echo=FALSE}
head(boxoffice)
```

```{r temperatures-plot-y, echo=FALSE} 
ggplot(boxoffice,
       aes(x = fct_reorder(country, number),              
           y = number,
           fill = country)) +              
  geom_col()
```

Représentation ordonné du nombre de films par pays de production le plus regardé en France

\newpage

# Pingouin

Dans les diagrammes suivants nous allons chercher à représenter le nombre de male et de femelle par espèce de pingouin présent au Torgersen. Actuellement, trois  espèces sont présentes sur cette île : Adelie, Chinstrap, Gentoo.

```{r penguin, echo=FALSE}
penguins_nomissing <- na.omit(penguins)
head(penguins_nomissing)
my_table_penguin = table(penguins_nomissing$species)
```

```{r count-species-pengouin, echo=FALSE}
my_data = data.frame( species = names(my_table_penguin), nb_individu = as.vector(my_table_penguin) )
```

```{r diagramme-nb-pingouin, echo=FALSE} 
ggplot(my_data,
       aes(x = fct_reorder(species, nb_individu),              
           y = nb_individu)) +              
  geom_col()
```


```{r diagramme-nb-pingouin-with-geom_bar, echo=FALSE}
ggplot(penguins_nomissing,
       aes(x = fct_relevel(species, "Chinstrap", "Gentoo", "Adelie"),
           fill = sex)) +
  geom_bar(position = "dodge")
```
Comparaison des espèces de pingouins (Chinstrap, Gentoo, Adelie) selon leur répartition entre mâles et femelles.

# Parlement

```{r data-parlement}
my_data_parlement <- read_xlsx(
  path = "/home/moi/Documents/visualisation/do3-dataviz/TP_travaux/women_in_parliament-historical_database-1945_to_2018.xlsx",
  sheet = "Feuil1",
  col_names = TRUE
)
head(my_data_parlement)
```

```{r subset}
year_quatrième_rep <- subset(my_data_parlement, Year == "1946")
data_france <- subset(year_quatrième_rep, Country == "France")
head(data_france)
pourcent_woman <- table(data_france$'% Of Women in Chamber')
head(pourcent_woman)
```
